el: Υλικό μόνωσης καλωδίων ανάφλεξης: Καουτσούκ EPDM; Συνθετικό υαλονημάτων/σιλικόνης; PTFE (Teflon); PVC; Σιλικόνη; Άλλο
nl: Ontstekingskabel isolatiemateriaal: EPDM-rubber; Glasvezel-/siliconencomposiet; PTFE (Teflon); PVC; Siliconen; Overig
ru: Материал изоляции проводов зажигания: EPDM; Стекловолоконно-силиконовый композит; PTFE (Teflon); PVC; Силикон; Другое
es: Material aislante potencial de los cables de encendido: Caucho EPDM; Compuesto de fibra de vidrio/silicona; PTFE (Teflón); PVC; Silicona; Otro
ja: 点火リード絶縁材: EPDM ゴム; グラスファイバー/シリコン複合材; PTFE (Teflon); PVC; シリコン; その他
nb: Isolasjonsmateriale for tenningskabel: EPDM-gummi; Glassfiber/silikon-kompositt; PTFE (Teflon); PVC; Silikon; Annet
ko: 점화 리드 단열재: EPDM 고무; 유리 섬유/실리콘 복합재; PTFE (Teflon); PVC; 실리콘; 기타
sk-SK: Izolačný materiál zapaľovacích káblov: Guma EPDM; Sklolaminátový/silikónový kompozit; PTFE (Teflon); PVC; Silikón; Iné
de: Isoliermaterial des Zündkabels: EPDM-Gummi; Glasfaser-/Silikon-Verbundstoff; PTFE (Teflon); PVC; Silikon; Sonstiges
hu: Gyújtáskábel szigetelőanyaga: EPDM gumi; Üvegszál/szilikon kompozit; PTFE (teflon); PVC; Szilikon; Egyéb
pt-BR: Cabo de ignição material de isolamento: Borracha EPDM; Composto de fibra de vidro/silicone; PTFE (Teflon); PVC; Silicone; Outro
lt-LT: Uždegimo laido izoliacijos medžiaga: EPDM guma; Stiklo pluošto / silikono kompozitas; PTFE (Teflon); PVC; Silikonas; Kita
fr: Matériau isolant du fil d’allumage: Caoutchouc EPDM; Composite fibre de verre/silicone; PTFE (Teflon); PVC; Silicone; Autre
vi: Vật liệu cách điện dây dẫn đánh lửa: Cao su EPDM; Composite sợi thủy tinh/silicone; PTFE (Teflon); PVC; Silicone; Khác
sv: Isoleringsmaterial för tändkabel: EPDM-gummi; Glasfiber-/silikonkomposit; PTFE (teflon); PVC; Silikon; Övrigt
en: Ignition lead insulation material: EPDM rubber; Fiberglass/silicone composite; PTFE (Teflon); PVC; Silicone; Other
hr-HR: Izolacijski materijal kabela za paljenje: EPDM guma; Kompozit od stakloplastike/silikona; PTFE (Teflon); PVC; Silikon; Ostalo
zh-TW: 點火線絕緣材質: EPDM 橡膠; 玻璃纖維/矽膠複合材質; PTFE (Teflon); PVC; 矽膠; 其他
pl: Materiał izolacji przewodu zapłonowego: Guma EPDM; Kompozyt włókno szklane/silikon; PTFE (Teflon); PVC; Silikon; Inne
ro-RO: Material de izolare pentru cablurile de aprindere: Cauciuc EPDM; Compozit din fibră de sticlă/silicon; PTFE (Teflon); PVC; Silicon; Altele
th: ระบบจุดระเบิด (วัสดุฉนวนของเป้าหมาย: ยาง EPDM; ไฟเบอร์กลาส/คอมโพสิตซิลิโคน; PTFE (Teflon); PVC; ซิลิโคน; อื่นๆ
tr: Ateşleme kablosu yalıtım malzemesi: EPDM kauçuk; Fiberglas/silikon kompozit; PTFE (Teflon); PVC; Silikon; Diğer
pt-PT: Material de isolamento potencial de oportunidade de ignição: Borracha EPDM; Composto de fibra de vidro/silicone; PTFE (Teflon); PVC; Silicone; Outro
cs: Izolační materiál zapalovacího kabelu: EPDM guma; Sklolaminátový/silikonový kompozit; PTFE (Teflon); PVC; Silikon; Ostatní
fi: Sytytysjohtimen eristemateriaali: EPDM-kumi; Lasikuitu-/silikonikomposiitti; PTFE (Teflon); PVC; Silikoni; Muu
it: Materiale isolante del cavo di accensione: Gomma EPDM; Composito in fibra di vetro/silicone; PTFE (Teflon); PVC; Silicone; Altro
zh-CN: 点火线绝缘材料: EPDM 橡胶; 玻璃纤维/硅胶复合材料; 聚四氟乙烯 (Teflon); PVC; 硅胶; 其他
da: Isoleringsmateriale for tændkabel: EPDM-gummi; Glasfiber-/silikonekomposit; PTFE (Teflon); PVC; Silikone; Andet
bg-BG: Изолационен материал на кабела за запалване: EPDM каучук; Композит от фибростъкло и силикон; PTFE (Teflon); PVC; Силикон; Други
sl-SI: Izolacijski material vžigalnega kabla: Guma EPDM; Kompozit iz steklenih vlaken/silikona; PTFE (Teflon); PVC; Silikon; Drugo